臺灣高等法院高雄分院刑事判決
111年度交上易字第100號
上  訴  人  
即  被  告  董晉賢




上列上訴人因公共危險案件，不服臺灣屏東地方法院111年度交
易字第119號，中華民國111年5月11日第一審判決（起訴案號：
臺灣屏東地方檢察署111年度偵字第1587號），提起上訴，本院
判決如下：
    主  文
上訴駁回。
    理  由
一、審理範圍：
　　原審判決後，被告董晉賢表明僅就量刑部分提起上訴，則依
    現行刑事訴訟法第348條第3項規定及其修法理由，本院審理
    範圍自僅及於原判決關於被告之刑部分，其餘部分則不屬本
    院審判範圍，故就此量刑所依附之犯罪事實、證據、所犯法
    條等部分，均援用原審判決之記載（如附件）。
二、被告上訴意旨：
　　案發當時因自認前晚飲酒後經過代謝應無酒氣，故仍依約前
    往警局報案及製作筆錄，然因被告代謝不良而為警發覺有酒
    味，而經測得吐氣濃度超標，致被判處有期徒刑8月在案，
    至今仍惶恐不安，恐因此入獄而擔心不已，被告因大意所致
    ，請審酌被告始終坦承，被發現時並非行駛狀態，本案重判
    使被告深知悔改，誓言不敢再犯，請求改判可易科罰金之刑
    等語。
三、經查：　　
　㈠按刑罰之量定，為法院之職權，倘法院已審酌刑法第57條各
    款所列情狀，而所量定之刑並未逾越法定刑範圍，亦無顯然
    失當情形，自不得任意指為違法。原判決就被告本案犯行，
    已敘明以行為人之責任為基礎，審酌被告之汽車駕駛執照前
    曾因酒駕遭吊銷，竟仍於酒後吐氣酒精濃度達每公升0.47毫
    克情形下，貿然駕駛汽車上路，對於道路交通安全所生危害
    非輕；且被告自90年起已有5次不能安全駕駛前科（構成累
    犯部分不重複評價），本案為被告第6次酒駕犯行，其素行
    不佳，其有多次因酒後駕車經法院判處罪刑，仍執意再犯，
    對其行為顯然欠缺反省之意，被告酒後駕駛汽車，其吐氣所
    含酒精濃度超出法定標準值，對其他用路人之生命、身體安
    全造成危險；惟念其始終坦承犯行，犯後態度尚可，及其自
    陳之智識程度及家庭經濟生活狀況等一切情狀，量處有期徒
    刑8月，顯然已經考量被告之犯罪動機、目的、手段、生活
    狀況、品行、智識程度、所生危害、犯後態度等情，是在權
    衡被告侵害法益之惡性，與其個人之生活狀況相較，原審刑
    罰裁量權之行使，既未逾越法定刑範圍，亦無濫用權限、顯
    然失當或過重之處。
　㈡被告上訴意旨所指，業經原審詳為審酌，至其於何種狀態下
    被發覺犯罪、是否惶恐不安，均非本案所需審酌，況且，被
    告既有5次酒駕前科且經執行完畢（亦曾入監執行完畢），
    對於自己飲酒後酒精尚未代謝完畢前不能駕駛乙節，理當具
    有高度警覺性，乃其經過多次刑罰執行，仍未能深知悔悟而
    再犯本案，顯見先前所受刑罰之執行仍無從使其痛改前非，
    堪認原審判決經依累犯規定加重後，僅量處8 個月有期徒刑
    ，有稍輕之嫌，惟因上訴不利益變更禁止原則及尊重下級審
    法院之職權行使，原審既已審酌上情，詳加審認一切情狀，
    而於法定刑度範圍內量刑，其認事用法均無違誤，亦無明顯
    輕重失衡而違反罪刑相當性之情形，自應予維持。
　㈢從而，原審判決並無過重，被告上訴指摘原審判決量刑過重
    ，請求從輕科刑，為無理由，應予駁回。
據上論斷，應依刑事訴訟法第368條，判決如主文。
本案經檢察官魏豪勇提起公訴，檢察官劉宗慶到庭執行職務。
中　　華　　民　　國　　111 　年　　11 　　月　　3　　日
                  刑事第九庭    審判長法  官  莊崑山
                                      法  官  林家聖
                                      法  官  呂明燕
以上正本證明與原本無異。
不得上訴。
中　　華　　民　　國　　111 　年　　11　　月　　3 　　日
                                      書記官  馬蕙梅
附件：
臺灣屏東地方法院刑事判決
111年度交易字第119號
公　訴　人　臺灣屏東地方檢察署檢察官
被　　　告　董晉賢
上列被告因公共危險案件，經檢察官提起公訴（111年度偵字第1
587號），被告於本院準備程序進行時為有罪之陳述，經告以簡
式審判程序之旨，並聽取檢察官及被告之意見後，經本院合議庭
裁定由受命法官獨任改行簡式審判程序並判決如下：
    主  文
董晉賢犯不能安全駕駛動力交通工具罪，累犯，處有期徒刑捌月
。
    事實及理由
一、被告董晉賢所犯為非死刑、無期徒刑、最輕本刑為3年以上
    有期徒刑之罪，亦非高等法院管轄第一審案件者，且於訊問
    程序進行中，被告先就被訴事實為有罪之陳述，經告知被告
    簡式審判程序之旨，並聽取檢察官、被告之意見後，本院依
    刑事訴訟法第273條之1規定，裁定進行簡式審判程序，是本
    件之證據調查，依刑事訴訟法第273條之2及第159條第2項規
    定，不適用傳聞法則有關限制證據能力及證據調查之規定。
二、本件事實、證據，除證據部分補充：被告董晉賢於本院審理
    中之自白（見本院卷第76-77、82-83頁）外，餘與檢察官起
    訴書之記載相同，茲引用之（如附件）。
三、論罪科刑：
　㈠新舊法比較：
　　被告董晉賢行為後，刑法第185條之3業於民國111年1月28日
    修正公布，並自同年月30日施行生效。按行為後法律有變更
    者，適用行為時之法律，但行為後之法律有利於行為人者，
    適用最有利於行為人之法律，刑法第2條第1項定有明文。修
    正前刑法第185條之3第1項規定：「駕駛動力交通工具而有
    下列情形之一者，處2年以下有期徒刑，得併科20萬元以下
    罰金：一、吐氣所含酒精濃度達每公升0.25毫克或血液中酒
    精濃度達百分之0.05以上。二、有前款以外之其他情事足認
    服用酒類或其他相類之物，致不能安全駕駛。三、服用毒品
    、麻醉藥品或其他相類之物，致不能安全駕駛。」。修正後
    之同條項條文則為「駕駛動力交通工具而有下列情形之一者
    ，處3年以下有期徒刑，得併科30萬元以下罰金：一、吐氣
    所含酒精濃度達每公升0.25毫克或血液中酒精濃度達百分之
    0.05以上。二、有前款以外之其他情事足認服用酒類或其他
    相類之物，致不能安全駕駛。三、服用毒品、麻醉藥品或其
    他相類之物，致不能安全駕駛。」經比較修正前、後之法律
    ，新法提高有期徒刑及罰金刑之上限。故經新舊法比較之結
    果，應以被告行為時即修正前之刑法第185條之3第1項之規
    定對被告較為有利。
　㈡核被告所為，係犯修正前刑法第185條之3第1項第1款之不能
    安全駕駛動力交通工具罪。
　㈢被告前於民國107年間再因公共危險案件，經臺灣高雄地方法
    院以107年度審交易字第520號判決判處有期徒刑7月確定，
    於109年11月26日執行完畢，有臺灣高等法院被告前案紀錄
    表附卷足憑（見本院卷第30頁），是被告於前揭徒刑之執行
    完畢後，於5年內故意再犯本件有期徒刑以上之罪，為累犯
    。至司法院釋字第775號解釋，依解釋文及理由之意旨，係
    指構成累犯者，不分情節，一律加重最低本刑，於不符合刑
    法第59條所定要件之情形下，致生行為人所受之刑罰超過其
    所應負擔罪責之個案，不符罪刑相當原則、比例原則。於此
    範圍內，在修正前，為避免發生上述罪刑不相當之情形，法
    院就該個案應裁量是否加重最低本刑；依此，該解釋係指個
    案應量處最低法定刑、又無法適用刑法第59條在內減輕規定
    之情形，法院應依此解釋意旨裁量不予加重最低本刑（最高
    法院108年度台上字第338號判決意旨參照），而本案被告犯
    罪情節並無上開解釋所指罪刑不相當之情事，爰依上揭規定
    加重其刑。
　㈣爰以行為人之責任為基礎，審酌被告之汽車駕駛執照前曾因
    酒駕遭吊銷，此有公路監理電子閘門證號查詢汽車駕駛人資
    料表1份在卷可憑（見警卷第37頁），竟仍於酒後吐氣酒精
    濃度達每公升0.47毫克，超過吐氣中酒精濃度百分之0.25之
    標準值之情形下，貿然駕駛汽車上路，對於道路交通安全所
    生危害非輕；且被告自90年起已有5次不能安全駕駛前科（
    構成累犯部分不重複評價），有上開臺灣高等法院被告前案
    紀錄表1份在卷可查，本案為被告第6次酒駕犯行，其素行不
    佳，其有多次因酒後駕車經法院判處罪刑，仍執意再犯，對
    其行為顯然欠缺反省之意，被告酒後駕駛汽車，其吐氣所含
    酒精濃度超出法定標準值，對其他用路人之生命、身體安全
    造成危險；惟念其始終坦承犯行，犯後態度尚可，及其自陳
    ：從事工地安裝，一天約新臺幣（下同）1600元，未婚無子
    女，大專畢業（見本院卷第83頁）之智識程度及家庭經濟生
    活狀況等一切情狀，量處如主文所示之刑。
四、依刑事訴訟法第273條之1第1項、第299條第1項前段、第310
    條之2、第454條第2項，判決如主文。
五、如不服本判決，得自收受送達之翌日起20日內向本院提出上
    訴狀（應附繕本），其未敘述上訴理由者，應於上訴期間屆
    滿後20日內補提理由書狀於本院，上訴於臺灣高等法院高雄
    分院。
本案經檢察官魏豪勇提起公訴，檢察官楊婉莉到庭執行職務。
中　　華　　民　　國　　111 　年　　5 　　月　　11　　日
                  刑事第五庭    法  官  沈婷勻
以上正本證明與原本無異。
如不服本判決應於收受判決後20日內向本院提出上訴書狀，並
應敘述具體理由；其未敘述上訴理由者，應於上訴期間屆滿後
20日內向本院補提理由書（均須按他造當事人之人數附繕本）
「切勿逕送上級法院」。
中　　華　　民　　國　　111 　年　　5 　　月　　11　　日
                                書記官  張語恬
附錄本判決論罪科刑法條全文
修正前中華民國刑法第185條之3
駕駛動力交通工具而有下列情形之一者，處2年以下有期徒刑，
得併科20萬元以下罰金：
一、吐氣所含酒精濃度達每公升零點二五毫克或血液中酒精濃度
    達百分之零點零五以上。
二、有前款以外之其他情事足認服用酒類或其他相類之物，致不
    能安全駕駛。
三、服用毒品、麻醉藥品或其他相類之物，致不能安全駕駛。
因而致人於死者，處3年以上10年以下有期徒刑；致重傷者，處1
年以上7年以下有期徒刑。
曾犯本條或陸海空軍刑法第54條之罪，經有罪判決確定或經緩起
訴處分確定，於五年內再犯第1項之罪因而致人於死者，處無期
徒刑或5年以上有期徒刑；致重傷者，處3年以上10年以下有期徒
刑。
【附件】
臺灣屏東地方檢察署檢察官起訴書                                                             111年度偵字第1587號　
    被　　　告　董晉賢　男　
上列被告因公共危險案件，業經偵查終結，認應提起公訴，茲將
犯罪事實及證據並所犯法條分敘如下：
        犯罪事實
一、董晉賢前屢犯公共危險案件，經法院判處罪刑確定。復於民
    國107年間再因公共危險案件(第5次違犯)，經臺灣高雄地方
    法院以107年度審交易字第520號判決判處有期徒刑7月確定
    ，於109年11月26日執行完畢。詎其猶不知悛悔，又於111年
    1月21日23時許，在高雄市前鎮區武慶路某處飲用高粱酒後
    ，吐氣所含酒精濃度達每公升0.25毫克以上之程度，猶基於
    酒後駕駛動力交通工具之犯意，於翌（22）日10時30分許，
    酒後駕駛車牌號碼0000-00號自小客車上路，嗣行至屏東縣
    佳冬鄉石光派出所時，為警發現其散發酒味，乃於同日12時
    16分許，測得其吐氣所含酒精濃度達每公升0.47毫克，而查
    悉上情。
二、案經屏東縣政府警察局枋寮分局報告偵辦。
　　    證據並所犯法條
一、前揭犯罪事實，業據被告董晉賢於警詢及偵查中坦承不諱，
    復有當事人酒精測定紀錄表、屏東縣政府警察局舉發違反道
    路交通管理事件通知單影本、車輛詳細資料報表、員警偵查
    報告及監視器影像截圖照片附卷可稽，足認被告上開自白與
    事實相符，其罪嫌應堪認定。
二、核被告董晉賢所為，係犯刑法第185條之3第1項第1款之不能
    安全駕駛動力交通工具罪嫌。又被告有如犯罪事實欄所載之
    論罪科刑執行情形，有卷附之刑案資料查註紀錄表為憑，其
    於受有期徒刑執行完畢後，5年內故意再犯本件有期徒刑以
    上之罪，為累犯，請依刑法第47條第1項規定，加重其刑。
    復請審酌被告屢因不能安全駕駛動力交通工具罪案件，迭經
    法院判決確定並執行完畢，竟不知警惕自省，明知屢有酒後
    駕車造成嚴重傷亡事件經媒體廣為報導，竟無視酒後駕車可
    能造成自己或用路人家破人亡，前已5次犯酒後駕車之公共
    危險犯行，甫執行完畢出監未久，猶第6次再犯本案酒後駕
    車之公共危險犯行，顯見被告罔顧公共危險之法律規定，視
    道路用路人之生命、身體如無物，行徑猶如不定時炸彈，隨
    時可能釀致道路上重大傷亡，足見被告雖前經法院判決卻完
    全未收警惕、教化之效，益徵上開判決之量刑對其顯屬過輕
    ，故而一再挑戰法律，不能發揮刑罰之犯罪預防及矯治作用
    ，已不宜再對被告寬貸等一切情狀，請從重量處被告8月以
    上之刑，以資懲儆，並昭炯誡。
三、依刑事訴訟法第251條第1項提起公訴。
　　此致
臺灣屏東地方法院
中     華     民     國     111  年    2   月    7   日                               檢察官  魏 豪 勇
本件正本證明與原本無異
中     華     民     國    111  年    2   月    16   日                              書記官   梁 嘉 紋
附錄本案所犯法條全文
中華民國刑法第185條之3
駕駛動力交通工具而有下列情形之一者，處2年以下有期徒刑，
得併科20萬元以下罰金：
一、吐氣所含酒精濃度達每公升零點二五毫克或血液中酒精濃度
    達百分之零點零五以上。
二、有前款以外之其他情事足認服用酒類或其他相類之物，致不
    能安全駕駛。
三、服用毒品、麻醉藥品或其他相類之物，致不能安全駕駛。
因而致人於死者，處3年以上10年以下有期徒刑；致重傷者，處1
年以上7年以下有期徒刑。
曾犯本條或陸海空軍刑法第54條之罪，經有罪判決確定或經緩起訴處分確定，於五年內再犯第1項之罪因而致人於死者，處無期徒刑或5年以上有期徒刑；致重傷者，處3年以上10年以下有期徒刑。